ala Postp ;
báldii Postp ;
bárrii Pp ;
badjelii+Po:badjel%>asa PxV ;
badjelii Pp ; ! Ill
bajá#beallai Pp ;
bajá#beallái Pp ;
beallái+Po:beallá%>s PxC ;
beallai Pp ;
beallái Pp ;
guvlui Postp ; ! FMT: Add one postposition for fin-sme MT
siskko#beallai Pp ;
siskko#beallái Pp ;
siskka#beallai Pp ;
siskka#beallái Pp ;
olgeš#beallai Pp ;
olgeš#beallái Pp ;
olggo#beallai Pp ;
olggo#beallái Pp ;
davá#beallai Pp ;
davá#beallái Pp ;
oarjja#beallai Pp ;
oarjja#beallái Pp ;
lulá#beallai Pp ;
lulá#beallái Pp ;
máttá#beallai Pp ;
máttá#beallái Pp ;
nuortta#beallai Pp ;
nuortta#beallái Pp ;
duogá#beallai Pp ;
duogá#beallái Pp ;
duohkai+Po:duohká%>s PxC ;
duohkai Postp ;
duohkái Postp ;  ! Turi
gaskii Postp ;
geahčai Pp ;
gurrii Postp ;
gurut#beallai Pp ;
gurut#beallái Pp ;
ládje Postp ;
loahpageahčai Pp ;
loahpageahčen Pp ;
lusa Postp ;
lusa+Po:lusa%> PxV2 ;
maŋŋái Postp ;
maŋŋái+Po:maŋŋá%>s PxC ;
maŋŋegeahčai Pp ;
nala Postp ;
njeaiga Postp ;
njeaigga Postp ;
ollái Pp ;
ovdii+Po:ovda%>s PxC ;
ovdda#beallai Postp ;
ovdda#beallái Postp ;
ovdii Postp ;
rádjai Postp ;
rádjái Postp ;
rastá Pp ;
sadjái Postp ;
sisa Postp ;
sisa+Po:sisa%> PxV2 ;
vehkii Pp ;
vehkii Postp ;
vuollai+Po:vuollá%>s PxC ;
vuollai Postp ;
vuollái Postp ;
vulo#beallai Pp ;
vulo#beallái Pp ;
vuolá#beallai Pp ;
vuolá#beallái Pp ;
vuostá Pp ;
vuostái Pp ;
